臺灣新竹地方法院民事裁定  
110年度監宣字第142號
聲  請  人  林淑芬  

相  對  人  林淑珠  

關  係  人  林楊碧玉

            林淑美  

            林淑娥  

上列當事人間改定輔助人事件，本院裁定如下：
    主  文
一、改定林淑芬（民國○○年○○月○○○日生，身分證統一編號：Z○○
    ○○○○○○○號）為受輔助宣告之人林淑珠（民國○○年○月○○日生
    ，身分證統一編號：Z○○○○○○○○○號）之輔助人。
二、程序費用新臺幣壹仟元由受輔助宣告人負擔。
    理  由
一、聲請意旨略以：伊為受輔助宣告人林淑珠之二姐，林淑珠前
    經本院裁定為受輔助宣告之人，並選定關係人林淑娥為輔助
    人。伊與林淑珠同住，並帶林淑珠就醫，林淑珠身心障礙卡
    上的輔助人改為伊，以便於每次的身心卡申請等語。
二、按受輔助宣告之人，應置輔助人。有事實足認輔助人不符受
    輔助人之最佳利益，或有顯不適任之情事者，法院得依受輔
    助人、四親等內之親屬、檢察官、主管機關或其他利害關係
    人之聲請，改定適當之輔助人。法院選定輔助人時，應依受
    輔助宣告之人之最佳利益，優先考量受輔助宣告之人之意見
    ，審酌一切情狀，並注意下列事項：（一）受輔助宣告之人
    之身心狀態與生活及財產狀況。（二）受輔助宣告之人與其
    配偶、子女或其他共同生活之人間之情感狀況。（三）輔助
    人之職業、經歷、意見及其與受輔助宣告之人之利害關係。
    （四）法人為輔助人時，其事業之種類與內容，法人及其代
    表人與受輔助宣告之人之利害關係，民法第1113條之1第1項
    、第1113條之1第2項準用同法第1106條之1第1項、第1111條
    之1分別定有明文。
三、經查：
（一）林淑珠因智能障礙，致其為意思表示或受意思表示，或辨
      識其意思表示效果之能力，顯有不足，經本院103年度監
      宣字第76號裁定宣告為受輔助宣告之人，並選任林淑娥擔
      任其輔助人等情，經本院調閱該案卷宗核閱屬實，堪信為
      真。
（二）聲請人主張其與林淑珠同住並帶林淑珠就醫等語，經林淑
      娥表示其103年間聲請林淑珠之輔助宣告案件時，其戶籍
      雖在新竹市，但其與林淑珠同住在竹東，伊嗣搬回戶籍地
      照顧年幼的孫子女，不方便兩處來回奔波，林淑珠的事務
      就由與林淑珠同住的聲請人處理等語，有本院公務電話紀
      錄1紙可稽，核與聲請人之主張相符。
（三）本院認林淑娥為照顧孫子女而無法再親自處理林淑珠之照
      護事宜，長此以往對林淑珠事務之處理確實有所不便，則
      其若繼續擔任林淑珠之輔助人，足認有不符合受輔助宣告
      人最佳利益之情形，故聲請人請求改定輔助人，自應准許
      。而聲請人為林淑珠之二姐，與林淑珠同住，有意願擔任
      其輔助人，且已實際為林淑珠處理相關事務，堪認改定聲
      請人為林淑珠之輔助人，應符合林淑珠之最佳利益，故裁
      定如主文第一項所示。
四、依家事事件法第177條第2項、第164條第2項，裁定如主文。
中　　華　　民　　國　　110 　年　　8 　　月　　1 　　日
               家事法庭  法      官 許翠玲
以上正本係照原本作成。
如對本裁定抗告，須於裁定送達後10日之不變期間內，向本院提
出抗告狀，並繳納抗告費新臺幣1,000元。
中　　華　　民　　國　　110 　年　　8 　　月　　2 　　日
                         書  記  官 邱文彬